【裁判字號】    98,審訴,2364
【裁判日期】    980724
【裁判案由】    毒品危害防制條例
【裁判全文】
臺灣高雄地方法院刑事判決            98年度審訴字第1921號
                                    98年度審訴字第2364號
公  訴  人  臺灣高雄地方法院檢察署檢察官
被      告  甲○○
指定辯護人  本院公設辯護人  陳信凱
上列被告因毒品危害防制條例案件，經檢察官提起公訴（98年度
毒偵字第1734號、98年度毒偵字第2492號），本院改依簡式審判
程序後，依協商程序判決如下：
    主  文
甲○○施用第一級毒品，累犯，處有期徒刑捌月，扣案第一級毒
品海洛因壹包（含包裝袋，驗後淨重零點零捌捌公克），沒收銷
燬之。又施用第一級毒品，累犯，處有期徒刑捌月，扣案殘有海
洛因之殘渣袋壹個，沒收銷燬之；扣案美娜水空瓶壹個、注射針
筒壹支，均沒收之。應執行有期徒刑壹年月，扣案第一級毒品
海洛因壹包（含包裝袋，驗後淨重零點零捌捌公克）、殘有海洛
因之殘渣袋壹個，均沒收銷燬之；扣案美娜水空瓶壹個、注射針
筒壹支，均沒收之。
    事實及理由
一、甲○○前因施用毒品案件，經本院以民國87年度毒聲字第74
    0 號裁定送觀察勒戒後，認有繼續施用毒品之傾向，再經本
    院以87年度毒聲字第1246號裁定令入戒治處所施以強制戒治
    ，嗣經停止戒治及撤銷停止戒治程序，於89年5 月17日執行
    完畢釋放。另因違反麻醉藥品管理條例及槍砲彈藥刀械管制
    條例等案件，分別經臺灣高等法院高雄分院以86年度上訴字
    第1963號、88年度上訴字第49號等判決，各判處應執行有期
    徒刑5 年6 月（經最高法院駁回上訴確定）、1 年4 月（未
    上訴而確定），接續執行後，於93年12月30日縮短刑期假釋
    出監。又假釋期間，於上開強制戒治執行完畢釋放後5 年內
    ，再因施用毒品、詐欺等案件，經臺灣高等法院高雄分院95
    年度上訴字第578 號、本院95年度簡字第3420號及臺灣臺東
    地方法院96年度易字第157 號等判決，各判處有期徒刑8 月
    、4 月、7 月確定，嗣撤銷假釋，執行殘刑，裁定減刑及定
    應執行刑，接續執行後，於97年7 月8 日縮刑期滿執行完畢
    出監。詎不知警惕，復基於施用第一級毒品海洛因之犯意，
    (一)於98年3 月2 日22時許，在高雄縣鳳山市○○○路583 巷
    2 之1 號3 樓住處內，以針筒注射方式，施用第一級毒品海
    洛因1 次。嗣於97年3 月4 日上午9 時20分許，在高雄市○
    鎮區○○街600 巷6 號前，為警查獲，並扣得剛購入、未及
    施用之第一級毒品海洛因1 包（驗後淨重0.088 公克），甲
    ○○於警方未發覺其施用第一級毒品海洛因之前，主動坦承
    施用毒品犯行，而願接受裁判，且經採尿送驗，結果呈嗎啡
    陽性反應。(二)於98年3 月9 日上午5 時許（起訴書誤載3月
    12日下午6 時45分），在高雄縣鳳山市○○○路583 巷2號7
    樓陽台，以針筒注射方式，施用第一級毒品海洛因1 次。嗣
    於98年3 月12日16時許，在高雄縣鳳山市○○○路583 巷2
    號7 樓陽台，為警查獲，並扣得殘有海洛因之殘渣袋1 個；
    甲○○所有供施用海洛因所用之美娜水空瓶1 個、注射針筒
    1 支，且經採尿送驗，結果呈嗎啡陽性反應。
二、證據：被告於本院審理時之自白、高雄市立凱旋醫院98年3
    月17日濫用藥物尿液檢驗報告、台灣檢驗科技股份有限公司
    98年4 月23日濫用藥物尿液檢驗報告、扣案第一級毒品海洛
    因1 包（驗後淨重0.088 公克）、高雄市立凱旋醫院98年4
    月21日高市凱醫驗字第9866號濫用藥物成品檢驗鑑定書。
三、本件被告業已認罪，經檢察官、被告及其辯護人於審判外達
    成協商之合意，其合意內容為：被告甲○○施用第一級毒品
    ，2 罪，各願受有期徒刑8 月，應執行有期徒刑1 年3 月之
    宣告。核被告所為，均係犯毒品危害防制條例第10條第1 項
    之施用第一級毒品罪。被告持有第一級毒品之低度行為，應
    均為施用第一級毒品之高度行為所吸收，均不另論罪。被告
    有如事實欄所載徒刑之宣告及執行完畢之事實，有臺灣高等
    法院被告前案紀錄表可參，其受有期徒刑執行完畢後，5 年
    內故意再犯本件有期徒刑以上之2 罪，均為累犯，應依刑法
    第47條第1 項之規定，均加重其刑。被告於警方未發覺其於
    98年3 月2 日施用第一級毒品海洛因之前，主動坦承施用犯
    行，而願接受裁判之事實，有警詢筆錄可參，此部分堪認符
    合自首之要件，依刑法第62條前段，減輕其刑，並先加而後
    減。被告所犯上開2 罪，犯意各別，應分論併罰之。準此，
    因上開協商合意並無刑事訴訟法第455 條之4 第1 項所列情
    形之一，檢察官聲請改依協商程序而為判決，且不論本件有
    無加重減輕事由，當事人均同意如主文之刑度，是本院爰不
    經言詞辯論，於協商合意範圍內為協商判決，並定其應執行
    之刑。扣案第一級毒品海洛因1 包（含包裝袋，驗後淨重0.
    088 公克）及殘渣袋1 個，經送驗後，確含有或殘有海洛因
    之成分，有高雄市立凱旋醫院、高雄醫學大學附設中和紀念
    醫院檢驗報告可參。其中海洛因係查獲之毒品，且該包裝袋
    、殘渣袋與毒品難以析離，應將之視為第一級毒品，不問屬
    於犯人與否，爰均依毒品危害防制條例第18條第1 項前段規
    定，沒收銷燬之。至送驗耗損部分，因已滅失，爰不宣告沒
    收銷燬之。扣案美娜水空瓶1 個及注射針筒1 支，係被告所
    有供施用海洛因所用之物，業據被告坦承在卷，爰均依刑法
    38條第1 項第2 款之規定，宣告沒收之。
四、應適用之法條：刑事訴訟法第455 條之4 第2 項、第455 條
    之8 、第454 條第1 項，毒品危害防制條例第10條第1 項、
    第18條第1 項前段，刑法第11條、第47條第1 項、第62條前
    段、第51條第5 款、第38條第1 項第2 款。
五、本判決除有刑事訴訟法第455 條之4 第1 項第1 款、第2 款
    、第4 款、第6 款、第7 款所定情形之一，或違反同條第2
    項規定者外，不得上訴。
六、如有前項得上訴之情形者，得自判決送達之日起10日內，向
    本院提出上訴書狀，上訴於第二審法院。
本案經檢察官羅水郎到庭執行職務。
中    華    民    國    98    年    7     月    24    日
                  刑事第十庭    法  官  方百正
以上正本證明與原本無異。
中    華    民    國    98    年    7     月    24    日
                                書記官  黃園芳
附錄本判決論罪科刑所依據之法條
毒品危害防制條例第10條
施用第一級毒品者，處 6 月以上 5 年以下有期徒刑。
施用第二級毒品者，處 3 年以下有期徒刑。


司法院資訊處製作；財團法人民間司法改革基金會備份。
